# 关于适用《企业会计制度》的企业，能否提前适用新收入准则？

提问人：wx_622582e60a61 时间：2022-03-07 12:12:55
求问各大专业人士，一家公司目前仍在适用《企业会计制度》，计划于 2024 年 1 月开始改为《企业会计准则》，但是公司目前拟开始适用新收入准则来进行收入确认，请问如果公司还是在使用《企业会计制度》的情况下，能不能适用新收入准则来进行收入确认？以及如果适用的话，会对审计报告或披露会有怎样的影响？
会有相关的政策文件规定《企业会计制度》下的这种会计处理或准则适用的问题吗？

回答人：chenyiwei
如果仍在执行《企业会计制度》，则不可选择性地提前执行企业会计准则中的某些规定。这是两个完全不同的会计规范体系。